臺灣臺南地方法院刑事判決
111年度易字第682號
公  訴  人  臺灣臺南地方檢察署檢察官
被      告  詹慈蓮



上列被告因詐欺等案件，經檢察官提起公訴（111年度偵緝字第3
76號、111年度偵字第10349號），被告於準備程序就被訴事實為
有罪之陳述，經合議庭裁定由受命法官獨任行簡式審判程序，判
決如下：
    主  文
詹慈蓮犯竊盜罪，處拘役壹拾日，如易科罰金，以新臺幣壹仟元
折算壹日。又犯詐欺取財罪，處拘役貳拾日，如易科罰金，以新
臺幣壹仟元折算壹日。又犯竊盜罪，處拘役伍拾伍日，如易科罰
金，以新臺幣壹仟元折算壹日。應執行拘役柒拾伍日，如易科罰
金，以新臺幣壹仟元折算壹日。
未扣案犯罪所得新臺幣肆仟捌佰伍拾元沒收之，於全部或一部不
能沒收或不宜執行沒收時，追徵其價額。
    事  實
一、詹慈蓮（本名詹貴蘭）意圖為自己不法所有，分別為以下犯
    行：
㈠、基於竊盜之犯意，於民國110年4月2日15時28分許，在位於臺
    南市○○區○○街00號之南沙宮（下稱南沙宮），見信徒捐贈予
    南沙宮之紅包擺放於供桌上，竟徒手竊取紅包袋內之現金新
    臺幣（下同）100元，得手後離去。
㈡、基於詐欺之犯意，於110年5月18日17時30分許，在南沙宮，
    見信眾陳金蓮欲支付供奉金紙之款項至香油箱，遂向陳金蓮
    佯稱其為南沙宮之會計人員，請陳金蓮直接將欲支付之款項
    交予其作帳，致陳金蓮陷於錯誤後，因而交付現金250元予
    詹慈蓮，使陳金蓮受有財產損害。
㈢、基於竊盜之犯意，於111年3月23日13時6分許，在臺南市○區○○
    ○00號之88牛肉麵店，徒手竊取店內收銀檯抽屜內梁阿珍所有
    之現金8,000元，得手後離去。
二、案經曾靖閔、梁阿珍分別訴由臺南市政府警察局第二分局、
    第一分局報告臺灣臺南地方檢察署檢察官偵查起訴。
    理  由
一、本件被告詹慈蓮所犯者，非為死刑、無期徒刑、最輕本刑為
    3 年以上有期徒刑之罪，亦非高等法院管轄第一審案件，其
    於準備程序進行中，就被訴事實為有罪之陳述（本院卷第37
    頁），經依法告知其簡式審判程序之旨，並聽取當事人之意
    見後，合議庭爰依刑事訴訟法第273條之1第1項之規定，裁
    定進行簡式審判程序。且依刑事訴訟法第273條之2規定，不
    受同法第159條第1項、第161條之2、第161條之3、第163條
    之1及第164條至第170條所規定證據能力認定及調查方式之
    限制，是本案所引傳聞證據均有證據能力。至本判決所引用
    之非供述證據，與本案均有關連性，亦無證據證明係實施刑
    事訴訟程序之公務員以不法方式所取得，依刑事訴訟法第15
    8條之4之反面解釋，當有證據能力。
二、上揭犯罪事實，業據被告於偵查、本院準備及審理程序中均
    坦承不諱（警一卷第3至8頁、警二卷第3至9頁；偵緝卷第29
    至30頁；本院卷第37、42頁），核與證人即南沙宮委員曾靖
    閔於警詢及偵訊、證人即告訴人梁阿珍於警詢、證人即被害
    人陳金蓮於警詢時所為之證述大致相符（警一卷第9至17頁
    ；警二卷第11至16頁；偵緝卷第55至56頁），並有南沙宮內
    監視器錄影光碟1片暨錄影翻拍照片9張、臺南市政府警察局
    第一分局扣押筆錄、扣押物品目錄表、扣押物品照片1張、8
    8牛肉麵店店內監視器錄影光碟1片暨錄影擷圖4張及現場照
    片8張等件在卷可稽（警一卷第37至45頁及卷末光碟存放袋
    ；警二卷第17至21、29至39、41頁；偵緝卷卷末光碟存放袋
    ），足證被告前揭任意性自白與事實相符，堪可採信。從而
    ，本案事證明確，被告上開犯行堪以認定，應依法論科。
三、論罪科刑
㈠、核被告就犯罪事實一㈠所為，係犯刑法第320條第1項之竊盜罪
    ；核被告就犯罪事實一㈡所為，係犯刑法第339條第1項之詐
    欺取財罪；核被告就犯罪事實一㈢所為，係犯刑法第320條第
    1項之竊盜罪。被告所為前揭三罪，犯意各別，行為互殊，
    應分論併罰。
㈡、爰以行為人之責任為基礎，審酌被告不思以正當手段獲取財
    物，竟以竊取、詐得他人財物之方式獲取所需，顯然欠缺對
    他人財產權之尊重，所為實不足取，惟念其犯後坦承犯行，
    犯後態度尚可，兼衡其已將扣案之3,500元返還梁阿珍，有
    贓物認領保管單1紙在卷可考（警二卷第25頁），然就對梁
    阿珍剩餘不法所得4,500元、對陳金蓮之不法所得250元、對
    南沙宮之不法所得100元，迄今均尚未全部賠償完畢，及犯
    罪之動機、素行、犯罪手段、所竊取、詐得財物之價值等一
    切情狀，分別量處如主文欄所示之刑，並均諭知如易科罰金
    之折算標準，暨定其應執行刑及就此再諭知如易科罰金之折
    算標準。
四、沒收
    按犯罪所得，屬於犯罪行為人者，沒收之，於全部或一部不
    能沒收或不宜執行沒收時，追徵其價額，刑法第38條之1第1
    項前段、第3項分別定有明文。查被告所竊得之款項分別為1
    00元、8,000元、詐得之款項為250元，共計8,350元，為其
    犯罪所得，而被告已償還梁阿珍3,500元，已如前述，然就
    所餘犯罪所得4,850元，既未扣案，亦未發還告訴人及被害
    人，爰依刑法第38條之1第1項前段、第3項規定宣告沒收，
    於全部或一部不能沒收或不宜執行沒收時，追徵其價額。
據上論斷，應依刑事訴訟法第273條之1第1項、第299條第1項前
段，刑法第320條第1項、第399條第1項、第51條第6款、第41條
第1項前段、第38條之1第1項前段、第3項，刑法施行法第1條之1
第1項，判決如主文。
本案經檢察官許家彰提起公訴，由檢察官陳于文到庭執行職務。
中　　華　　民　　國　　111 　年　　8 　　月　　30　　日
　　　　　　　　　刑事第三庭    法　官　茆怡文
以上正本證明與原本無異。
如不服本判決應於收受本判決後20日內向本院提出上訴書狀，並
應敘述具體理由。其未敘述上訴理由者，應於上訴期間屆滿後20
日內向本院補提理由書狀（均須按他造當事人之人數附繕本）「
切勿逕送上級法院」。 
　　　　　　　　　　　　　　　　書記官　薛雯庭
中　　華　　民　　國　　111 　年　　8 　　月　　30　　日
附錄本案論罪科刑法條：　　　　　　　　　
中華民國刑法第320條第1項
意圖為自己或第三人不法之所有，而竊取他人之動產者，為竊盜
罪，處5年以下有期徒刑、拘役或50萬元以下罰金。
中華民國刑法第339條第1項
意圖為自己或第三人不法之所有，以詐術使人將本人或第三人之
物交付者，處5年以下有期徒刑、拘役或科或併科50萬元以下罰
金。